【裁判字號】    99,抗,790
【裁判日期】    990715
【裁判案由】    聲請撤銷緩刑
【裁判全文】
臺灣高等法院刑事裁定                   99年度抗字第790號
抗  告  人
即  受刑人  甲○○
上列受刑人因檢察官聲請撤銷緩刑案件，不服臺灣士林地方法院
99年度撤緩字第100 號中華民國99年6 月18日裁定（刑事案號：
臺灣士林地方法院98年度審訴字第584 號；偵查案號：臺灣士林
地方法院檢察署98年度偵字第3415號），提起抗告，本院裁定如
下：
    主  文
抗告駁回。
    理  由
一、聲請意旨略以：受刑人甲○○前因違反毒品危害防制條例案
    件，經臺灣士林地方法院於99年2 月10日以98年度審訴字第
    584 號判處有期徒刑二年，緩刑五年，於99年3 月15日確定
    在案，復於緩刑期前即95年3 月29日更犯殺人未遂罪，經臺
    灣高等法院於99年3 月16日以98年度上訴字第2928號判處有
    期徒刑五年，嗣經最高法院以99年度台上字第3181號駁回上
    訴，於99年5 月27日確定。核受刑人所為，合於刑法第75條
    第1 項第2 款所定撤銷緩刑宣告之原因，爰依刑事訴訟法第
    476 條規定聲請撤銷其緩刑之宣告。
二、原裁定以：
  (一)按緩刑之宣告應撤銷者，由受刑人所在地或其最後住所地之
    地方法院檢察官聲請該法院裁定之，刑事訴訟法第476 條定
    有明文。本件受刑人甲○○之住所地在臺北市○○○路○ 段
    244 巷22弄15號3 樓，有其個人戶籍查詢資料乙紙在卷可稽
    ，揆諸上開規定，原審法院就本案應有管轄權。
  (二)次按受緩刑之宣告，緩刑前因故意犯他罪，而在緩刑期內受
    逾六月有期徒刑之宣告確定者，撤銷其宣告，刑法（原裁定
    誤載為刑事訴訟法）第75條第1 項第2 款定有明文。
  (三)查受刑人前因違反毒品危害防制條例案件，經原審法院以98
    年度審訴字第584 號判處有期徒刑二年，緩刑五年，於99年
    3 月15日確定在案，其於緩刑期前即95年3 月29日故意犯殺
    人未遂罪，經本院於99年3 月16日以98年度上訴字第2928號
    判處有期徒刑五年，嗣經最高法院以99年度台上字第3181號
    駁回上訴，於99年5 月27日確定等情，有各該判決書及本院
    被告前案紀錄表在卷可稽，合於刑法第75條第1 項第2 款應
    撤銷其緩刑宣告之原因，是聲請人所請應予准許，經核並無
    違誤。
三、抗告意旨略以：抗告人所犯殺人未遂罪，係於95年3 月29日
    更犯發生，迨於99年5 月27日始確定在案，而抗告人所涉違
    反毒品危害防制條例案件，則係於上開殺人未遂罪犯後之99
    年3 月15日始經諭知緩刑五年確定在案，顯然有相違背的事
    實跟關聯因果存在。又本件緩刑宣告，係於殺人未遂罪之後
    ，實不宜撤銷緩刑之宣告，更不合刑法第75條第1 項第2 款
    之撤銷原因。況且受刑人現正執行殺人未遂罪之刑期，為使
    能安心靜思接受該有之刑期，爰請查明事實，給予事宜之認
    定，所抗告之事實均在撤銷原裁定，維持受刑人緩刑之宣告
    云云。
四、惟查：抗告人即受刑人甲○○前因違反毒品危害防制條例案
    件，經原審法院判處有期徒刑二年，並諭知緩刑五年，於99
    年3 月15日確定，而抗告人於受緩刑宣告前之95年3 月29日
    因故意犯殺人未遂罪，在緩刑期內受有期徒刑五年之宣告，
    並確定在案，自與刑法第75條第1 項第2 款之規定相符，而
    構成緩刑之絕對撤銷事由。本件抗告人對所犯殺人未遂罪與
    受緩刑宣告確定之日期加以爭執，惟未具體指明原裁定有何
    違法或不當，泛言空指，委無可採。是本件抗告為無理由，
    應予駁回。
五、據上論結，應依刑事訴訟法第412 條裁定如主文。
中    華    民    國    99    年    7       月   15   日
                  刑事第四庭  審判長法  官  陳筱珮
                                    法  官  陳玉雲
                                    法  官  邱滋杉
以上正本證明與原本無異。
不得再抗告。
                                    書記官  劉貞達
中    華    民    國    99    年    7     月    15    日

司法院資訊處製作；財團法人民間司法改革基金會備份。
